
---
title: "Prediksi Klasifikasi Latihan Angkat Beban Menggunakan Data Akselerometer"
author: "User"
output: html_document
---

# Pendahuluan

Proyek ini bertujuan untuk memprediksi cara melakukan latihan angkat beban menggunakan data akselerometer. Variabel target yang digunakan adalah `classe`, yang mewakili kategori atau kelas dari latihan yang dilakukan. Data akselerometer mencakup berbagai fitur yang diambil selama latihan angkat beban.

# Persiapan Data

```{r setup, include=TRUE}
library(tidyverse)
library(caret)
library(randomForest)

# Memuat data
data <- read.csv("data_latihan_angkat_beban.csv")
head(data)
```

Pada bagian ini, kita memuat dataset yang berisi data latihan angkat beban yang berasal dari sensor akselerometer. Dataset ini memiliki beberapa fitur yang berkaitan dengan gerakan tubuh selama latihan.

# Eksplorasi Data

Sebelum membangun model prediksi, mari kita eksplorasi data untuk memahami pola dan distribusi data.

```{r}
# Melihat distribusi target 'classe'
ggplot(data, aes(x = classe)) +
  geom_bar() +
  labs(title = "Distribusi Kelas Latihan Angkat Beban")
```

Dari grafik di atas, kita dapat melihat distribusi kelas latihan angkat beban. Ini penting untuk memastikan bahwa data tidak terlalu imbalanced, yang bisa mempengaruhi performa model.

# Pembagian Data Latih dan Uji

```{r}
set.seed(123)
trainIndex <- createDataPartition(data$classe, p = 0.7, list = FALSE)
trainData <- data[trainIndex, ]
testData <- data[-trainIndex, ]

# Menampilkan ukuran data latih dan uji
dim(trainData)
dim(testData)
```

Pada langkah ini, data dibagi dengan rasio 70% untuk pelatihan dan 30% untuk pengujian.

# Penjelasan Algoritma

Random Forest adalah algoritma pembelajaran ensemble berbasis pohon keputusan. Ia bekerja dengan membangun banyak pohon keputusan pada subset acak dari data pelatihan dan kemudian menggabungkan prediksi dari masing-masing pohon untuk menentukan kelas akhir.

Keunggulan Random Forest:
- Mengurangi overfitting dengan agregasi hasil dari banyak pohon.
- Tahan terhadap data noise dan nilai hilang.
- Memberikan estimasi pentingnya fitur.

# Model Prediksi

```{r}
# Membangun model Random Forest
model_rf <- randomForest(classe ~ ., data = trainData, ntree = 100)

# Menampilkan hasil model
print(model_rf)
```

Pada langkah ini, model Random Forest dibangun menggunakan data latih untuk memprediksi kelas latihan angkat beban.

# Evaluasi Model

```{r}
# Memprediksi kelas dengan data uji
predictions <- predict(model_rf, newdata = testData)

# Menghitung matriks kebingungan
confusionMatrix(predictions, testData$classe)
```

Matriks kebingungannya menunjukkan seberapa baik model memprediksi kelas pada data uji, memberikan gambaran tentang akurasi dan performa model dalam klasifikasi.

# Validasi Silang dan Estimasi Kesalahan

Untuk memperkirakan kesalahan di luar sampel secara lebih akurat, kita menggunakan validasi silang.

```{r}
# Validasi silang 5-fold
set.seed(123)
control <- trainControl(method = "cv", number = 5)
model_cv <- train(classe ~ ., data = trainData, method = "rf",
                  trControl = control, ntree = 100)

# Hasil validasi silang
print(model_cv)

# Akurasi rata-rata
mean(model_cv$resample$Accuracy)

# Estimasi kesalahan di luar sampel
oos_error <- 1 - mean(model_cv$resample$Accuracy)
oos_error
```

# Kesimpulan

Model Random Forest yang dibangun menunjukkan kemampuan yang baik dalam memprediksi kelas latihan angkat beban berdasarkan data akselerometer. Hasil validasi silang 5-fold memberikan estimasi kesalahan di luar sampel yang rendah, menunjukkan model ini mampu melakukan generalisasi dengan baik terhadap data baru.
